# 工会经费是按照什么方法计提

提问人：曼珠沙华望月 时间：2019-01-24 09:37:33
一个是按照法定 2% 计提，一个是实缴实提。但是第二个我没找到相关的文件。

回答人：chenyiwei
首先，工会经费计提的依据和基础是其法定的缴纳义务（不论是交给工会、税务机关还是其他收缴单位），因此计提金额应当以有义务缴纳的金额为基础。理论上，在足额缴纳的情况下，“按照法定 2% 计提” 和 “实缴实提”
这两种做法的结果应当是一致的，如果出现差异，可能表明并未完整履行法定缴纳义务。

提问人：曼珠沙华望月 时间：2019-01-24 21:22:25
每个企业都要缴纳码？因为我的这家，工会经费是没有发生额的，企业从来不提。

回答人：chenyiwei
没有建立工会的企业，理论上可以不交。但有些地方仍以 “工会筹备金”或类似名义收取。